# 求助：使用工会经费为职工购买发放购物卡是否合规

提问人：lulaomao 时间：2011-08-17 16:27:07
事业单位使用工会经费为职工发放购物卡是否合规？

回答人：chenyiwei
涉及工会经费开支范围、预付购物卡管理等方面的规定，你可以搜索一下。严格来说很可能是不合规的，但我理解实务上这样使用工会经费结余的情况可能普遍存在。